臺灣臺中地方法院刑事判決
111年度易字第1348號
公  訴  人  臺灣臺中地方檢察署檢察官
被      告  李祥偉



                    （現於法務部○○○○○○○○執行觀                      察勒戒）
上列被告因竊盜案件，經檢察官提起公訴（111年度偵字第15409
號），本院判決如下：
    主    文
李祥偉犯攜帶兇器竊盜罪，處有期徒刑拾月。
扣案如附表編號1-6所示之物均沒收；未扣案之PVC風雨線貳捆沒
收，於全部或一部不能沒收或不宜執行沒收時，追徵其價額。
     犯罪事實
一、李祥偉意圖為自己不法之所有，基於加重竊盜之犯意，於民
    國111年5月12日上午4分47分許，駕駛車牌號碼0000-00號自
    用小客車至臺中市○○區○○路00○00號旁之護欄前停放，再翻
    越該護欄入內，持客觀上可供兇器使用之剪線鉗，以剪線鉗
    剪斷台灣電力股份有限公司技術員汪榮輝所管領之PVC風雨
    線22平方毫米(約價值新臺幣〈下同〉1萬3,278元，其中不詳
    數量之風雨線2捆已經發還汪榮輝)，得手後旋即駕駛上開自
    用小客車離去。嗣因汪榮輝發覺遭竊報警處理，經員警調閱
    監視器錄影畫面，並於同年月16日下午3時10分許，在臺中
    市○○區○○路000號前，發現李祥偉駕駛上開自用小客車而攔
    檢盤查，經李祥偉同意後執行搜索，當場扣得如附表所示之
    物（其中扣案之手機2支、第二級毒品甲基安非他命共16包
    、玻璃球吸食器1組等物與本案無關），始悉上情。
二、案經汪榮輝訴由臺中市政府警察局清水分局報告臺灣臺中地
    方檢察署檢察官偵查起訴。
     理    由
一、證據能力：
  ㈠刑事訴訟法第159條之5規定：「被告以外之人於審判外之陳
    述，雖不符前四條之規定，而經當事人於審判程序同意作為
    證據，法院審酌該言詞陳述或書面陳述作成時之情況，認為
    適當者，亦得為證據。」、「當事人、代理人或辯護人於法
    院調查證據時，知有第159條第1項不得為證據之情形，而未
    於言詞辯論終結前聲明異議者，視為有前項之同意。」其立
    法意旨在於傳聞證據未經當事人之反對詰問予以核實，原則
    上先予排除，惟若當事人已放棄詰問或未聲明異議，基於證
    據資料愈豐富，愈有助於真實發現之理念，且強化言詞辯論
    原則，法院自可承認該傳聞證據例外擁有證據能力。經查，
    以下本案所引用被告以外之人於審判外之言詞或書面陳述之
    證據能力，檢察官、被告李祥偉於本院審理時皆稱沒有意見
    ，復未於言詞辯論終結前爭執或聲明異議，本院審酌前開證
    據作成或取得狀況，均無非法或不當取證之情事，亦無顯不
    可信之情況，且與待證事實具有關連性，依刑事訴訟法第15
    9條之5第2項規定，自具有證據能力。
  ㈡刑事訴訟法第159條至第159條之5有關傳聞法則之規定，  乃
    對於被告以外之人於審判外之言詞或書面陳述所為之規範；
    至非供述證據之書證及物證，其中書證部分若以該書面證據
    本身物體之存在或不存在作為證據者，係屬物證，性質上並
    非供述證據，應無傳聞法則規定之適用，如該非供述證據非
    出於違法取得，即不能謂其無證據能力。經查，本判決下列
    所引用之非供述證據，與本案待證事實具有關聯性，亦查無
    違法取得之情形，且檢察官、被告亦未爭執其證據能力，自
    得作為本案之證據。
二、認罪犯罪事實所憑之證據及理由：上開犯罪事實，業據被告
    於警詢、偵查及本院審理時均坦承不諱，核與證人汪榮輝於
    警詢時指述之主要情節一致（見偵卷第65-67頁），並有警
    員職務報告書、自願受搜索同意書、臺中市政府警察局清水
    分局搜索扣押筆錄及扣押物品目錄表、電力（訊）線路失竊
    現場調查報告表、扣案物品照片、監視器畫面截圖及現場照
    片（見偵卷第57、73-81、87-121、183-186頁）等在卷可參
    ，此外，亦有扣案如附表編號1-6、10所示之物品可資佐證
    ，足認被告自白與事實相符，堪以採信，本件事證明確，被
    告上開犯行堪以認定，應依法論科。
三、論罪科刑：
  ㈠刑法第321條第1項第3款所定「兇器」，其種類並無限制，凡
    客觀上足對人之生命、身體、安全構成威脅，具有危險性者
    均屬之。查被告本案用以拆卸水管之剪線鉗，一端係鐵製材
    質，質地堅硬，業經本院當庭勘驗無誤（見本院卷第66頁）
    ，另有卷附之鉗子照片可參（見偵卷第184頁），如持以攻
    擊人身，顯足對人生命、身體、安全構成威脅而具有危險性
    ，應屬兇器。是核被告所為，係犯刑法第321條第1項第3款
    之攜帶兇器竊盜罪。
  ㈡查被告前於108年間，因竊盜、毒品等案件，經法院以108年
    度聲字第173號裁定定應執行有期徒刑3年6月確定，於109年
    5月29日縮短刑期假釋出監，縮刑期滿日為110年7月23日乙
    節，有臺灣高等法院被告前案紀錄表、108年度聲字第173號
    裁定在卷可佐。然查，被告前於110年7月2日，另犯攜帶兇
    器竊盜罪，經臺灣彰化地方檢察署檢察官以110年度偵字第1
    1723號提起公訴後，經臺灣彰化地方法院以110年度易字第9
    03號判處有期徒刑8月、9月，應執行有期徒刑1年3月，甲案
    於111年5月3日確定，有上開110年度偵字第11723號起訴書
    、110年度易字第903號判決書及臺灣高等法院被告前案紀錄
    表可參，亦為本院依職權所知悉之事項。是被告係在假釋中
    故意更犯罪，且受逾6月有期徒刑之宣告確定，被告雖於期
    滿後5年內故意再犯本件法定刑為有期徒刑以上之罪，然被
    告既於假釋中故意更犯罪，受本件有期徒刑之宣告確定，其
    假釋即可能被撤銷，故本件即不論以累犯，起訴意旨認被告
    成立累犯等語，顯有誤解。
  ㈢爰以行為人之責任為基礎，審酌被告不思循正當途徑獲取財
    物，反企圖不勞而獲，為本案犯行，實不可取，然被告犯罪
    後坦承犯行，態度尚可，其所竊之部分風雨線已經發還告訴
    人。兼衡其犯罪之動機、目的、手段、竊取財物之價值多寡
    ，及其自陳高中肄業，入監前從事送家電之工作，約新約3
    萬多元，未婚、無須扶養小孩之教育程度及家庭經濟狀況（
    見本院卷第70頁）等一切情狀，量處如主文所示之刑，以示
    懲儆。
四、沒收：
  ㈠按犯罪所得，屬於犯罪行為人者，沒收之。但有特別規定者
    ，依其規定；又其沒收，於全部或一部不能沒收或不宜執行
    沒收時，追徵其價額；犯罪所得已實際合法發還被害人者，
    不予宣告沒收或追徵，刑法第38條之1第1項、第3項及第5項
    分別定有明文。經查，被告所竊取之PVC風雨線22平方毫米
    ，均屬被告本案之犯罪所得，惟其中不詳數量之風雨線2捆
    已發還告訴人，此有贓物保管單在卷可參（偵卷第85頁），
    故就已發還之部分不予宣告沒收或追徵。參以被告於本院審
    理時自承：我所竊取之PVC風雨線一部分已經被我丟到排水
    溝，我原本偷竊的風雨線有4、5捆，其中2捆已經發還被害
    人等語（見本院卷第68頁），是依有疑唯利被告之原則，僅
    能認定尚有2捆數量不詳之PVC風雨線尚未發還，且未扣案，
    應依前開規定諭知沒收，於全部或一部不能沒收或不宜執行
    沒收時，追徵其價額。
  ㈡按供犯罪所用、犯罪預備之物或犯罪所生之物，屬於犯罪行
    為人者，得沒收之。刑法第38條第2項前段定有明文。查扣
    案如附表編號1-6所示之物，係被告所有供本案犯罪所用或
    預備之物，業據被告於本院審理時時自承在卷（見本院卷第
    66頁），爰均依刑法第38條第2項前段規定宣告沒收。
  ㈢另扣案如附表編號7-9所示之物，均與本案無關，爰不予諭知
    沒收或追徵。
據上論斷，應依刑事訴訟法第299條第1項前段，判決如主文。
本案經檢察官黃怡華提起公訴，經檢察官張凱傑到庭執行職務。
中　　華　　民　　國　　111 　年　　8 　　月　　31　　日
                  刑事第十二庭  法  官  陳怡君
以上正本證明與原本無異。
如不服本判決應於收受送達後20日內向本院提出上訴書狀，並應
敘述具體理由；其未敘述上訴之理由者，應於上訴期間屆滿後20
日內向本院補提理由書（均須按他造當事人之人數附繕本）「切
勿逕送上級法院」。
告訴人或被害人如不服判決，應備理由具狀向檢察官請求上訴，
上訴期間之計算，以檢察官收受判決正本之日起算。
                                書記官  蔡明純
中　　華　　民　　國　　111 　年　　8 　　月　　31　　日
◎附錄本案論罪科刑法條
中華民國刑法第321條
犯前條第1項、第2項之罪而有下列情形之一者，處6月以上5年以
下有期徒刑，得併科50萬元以下罰金：
一、侵入住宅或有人居住之建築物、船艦或隱匿其內而犯之。
二、毀越門窗、牆垣或其他安全設備而犯之。
三、攜帶兇器而犯之。
四、結夥三人以上而犯之。
五、乘火災、水災或其他災害之際而犯之。
六、在車站、港埠、航空站或其他供水、陸、空公眾運輸之舟、
    車、航空機內而犯之。
前項之未遂犯罰之。
◎附表
編號 扣案物品名稱 扣案物品數量 備註 1 尖嘴鉗 1支  2 剪線鉗 1支  3 剝線鉗 1支  4 剝線刀 1支  5 手電筒 1支  6 手套 1雙  7 手機 2支  8 安非他命 16包  9 玻璃球吸食器 1組  10 PVC銅電纜線 2捆 已發還汪榮輝